# 求助陈版：开证手续费，承兑汇票手续费现金流的列报。

提问人：csse235 时间：2022-10-25 21:33:36
采购活动中，向客户开立承兑汇票或者信用证，支付的手续费现金流是作为支付的其他与筹资活动有关的现金，还是经营活动有关的现金？

回答人：chenyiwei
这类交易，如果没有明显的递延付款安排，即不具有明显的融资性质的，则建议将手续费现金流作为经营活动现金流出；如果具有明显的融资性质，则作为筹资活动。
另外要注意：此处手续费作为经营性还是筹资性的认定，应当与资产负债表中将相关负债列报为“应付账款”还是“短期借款”（或长期借款），以及日后偿还该款项本金的现金流是属于筹资还是经营活动的处理保持逻辑上的一致性。